【裁判字號】    94,訴,3468
【裁判日期】    950327
【裁判案由】    毒品危害防制條例
【裁判全文】
臺灣高雄地方法院刑事判決              94年度訴字第3468號
公  訴  人  臺灣高雄地方法院檢察署檢察官
被      告  甲○○
上列被告因毒品危害防制條例案件，經檢察官提起公訴（94年度
毒偵字第6155、6167號），及移送併案審理（94年度毒偵字第67
95號、95年度毒偵字第1362號），被告於本院準備程序中就被訴
事實為有罪之陳述，受命法官於聽取當事人之意見後，本院合議
庭裁定改由受命法官獨任以簡式審判程序審理，判決如下：
    主  文
甲○○連續施用第一級毒品，累犯，處有期徒刑壹年，扣案之海
洛因肆包（含袋重合計零點玖玖公克）、殘留海洛因之注射針筒
壹支，均沒收銷燬之。
    犯罪事實及理由
一、犯罪事實：
    甲○○前因施用第一級毒品案件，經臺灣高等法院高雄分院
    於民國93年4 月29日，以93年度上訴字第274 號判處有期徒
    刑1 年確定，於94年1 月23日縮刑期滿執行完畢。又因施用
    第一級毒品案件，經本院於88年12月9 日，以88年度毒聲字
    第9169號裁定令入戒治處所施以強制戒治1 年，先於89年5
    月18日因停止戒治出監，復經本院於89年7 月18日，以89年
    度毒聲字第5643號裁定撤銷停止戒治，嗣於90年5 月13日強
    制戒治執行完畢，並經臺灣高雄地方法院檢察署檢察官於90
    年6 月14日，以90年度戒毒偵字第661 號為不起訴處分確定
    。詎甲○○仍不知悛悔改過、戒除毒癮，於強制戒治執行完
    畢釋放後5 年內，復基於施用第一級毒品之概括犯意，自94
    年3 月中旬起，至同年12月26日晚上12時許止，在其位於高
    雄市○○區○○街18巷5 號之住處、高雄市○○區○○路31
    號8 樓之2 之租屋處，以海洛因摻水用針筒注射體內之方式
    ，連續施用第一級毒品海洛因，平均每天施用2 次；其中於
    94年6 月28日為警採尿時回溯24小時內某時，同時基於施用
    第一、二級毒品之犯意，在上開高雄市○○區○○路31號8
    樓之2 之租屋處，以針筒注射體內之方式，同時施用第一級
    毒品海洛因及第二級毒品甲基安非命。嗣分別於94年6 月24
    日19時45分許，在高雄市○○區○○路與府北路口為警查獲
    ，並扣得第一級毒品海洛因1 包；於94年6 月28日10時50分
    許，在高雄市○○區○○路31號8 樓之2 為警查獲，並扣得
    第一級毒品海洛因3 包、注射針筒1 支；於94年7 月5 日20
    時，在高雄市前金區○○○路8 巷口為警查獲；於94年12月
    27日9 時30分許，在高雄市新興區○○○路4 號為警查獲，
    始知上情。
二、證據名稱：
  (一)被告甲○○於警詢、檢察官偵查中及本院審理中之自白。
  (二)扣案物品、高雄市政府警察局苓雅分局扣押筆錄、扣押物品
    目錄表；高雄市政府警察局新興分局搜索筆錄、扣押物品目
    錄表；高雄市政府警察局鼓山分局扣押筆錄、扣押物品目錄
    表。
  (三)高雄市立凱旋醫院濫用藥物尿液檢驗報告（報告日期：94年
    7 月10日，轉碼編號：00000000；報告日期：94年7 月10日
    ，轉碼編號：00000000；報告日期：94年7 月19日，轉碼編
    號：00000000；報告日期：95年1 月9 日，轉碼編號：A000
     00000）。
  (四)高雄醫學大學附設中和紀念醫院檢驗報告（報告編號第9410
    ─907號）。
  (五)法務部調查局鑑定通知書（調科壹字第220021270 號、0000
    00000號）。
  (六)臺灣高等法院被告前案紀錄表、臺灣高雄地方法院院內索引
    卡紀錄表報表、臺灣高雄地方法院檢察署刑案資料查註紀錄
    表。
三、核被告甲○○所為，係犯毒品危害防制條例第10條第1 項施
    用第一級毒品海洛因罪及同條第2 項施用第二級毒品甲基安
    非他命罪。被告施用前後持有第一級毒品海洛因及施用前持
    有第二級毒品甲基安非他命之低度行為，應分別為施用之高
    度行為所吸收，均不另論罪。被告先後多次施用第一級毒品
    海洛因之犯行，時間緊接，方法相同，所犯構成要件相同之
    罪名，顯係基於概括犯意反覆為之，為連續犯，應依刑法第
    56條之規定以一罪論，並加重其刑。至檢察官移送併案審理
    部分（臺灣高雄地方法院檢察署檢察官94年度毒偵字第6795
    號、95年度毒偵字第1362號）及其餘被告於本院審理中自白
    施用第一級毒品之部分，因與起訴部分具有連續犯之裁判上
    一罪關係，本院自得加以審究，併予敘明。被告以一行為觸
    犯上開二罪名，為想像競合犯，應從一重之施用第一級毒品
    罪處斷。又被告前因施用第一級毒品案件，經臺灣高等法院
    高雄分院於93年4 月29日，以93年度上訴字第274 號判處有
    期徒刑1 年確定，於94年1 月23日縮刑期滿執行完畢，有上
    開臺灣高等法院被告前案紀錄表、本院院內索引卡紀錄表報
    表、臺灣高雄地方法院檢察署刑案資料查註紀錄表附卷可稽
    ，其於刑之執行完畢後，5 年內再犯本件有期徒刑以上之罪
    ，為累犯，應依刑法第47條之規定加重其刑，復依刑法第70
    條之規定，遞加之。爰審酌被告前因施用第一級毒品，於90
    年5 月13日強制戒治執行完畢釋放後，未滿5 年即故態復萌
    ，自94年3 月中旬起，至同年12月26日晚上12時許止，長期
    連續施用第一級毒品海洛因不輟，期間為警查獲4 次之多，
    竟仍不思反省自制，無視於毒品對於自身健康之戕害及國家
    對於杜絕毒品犯罪之禁令，惡性非輕，本諸施用毒品者均有
    相當程度之生理成癮性及心理依賴性，其犯罪心態與一般刑
    事犯罪之本質並不相同，且被告係於5 年內再犯毒品危害防
    制條例第10條施用第一級毒品、第二級毒品罪之犯行，依同
    條例之規定，無需再經觀察、勒戒及強制戒治之刑事處遇程
    序，為兼顧被告斷絕生理成癮性及心理依賴性之必要，量刑
    實不宜過輕，惟參酌被告犯後業已坦承犯行，態度良好、頗
    具悔意等一切情狀，量處如主文所示之刑。扣案之白色粉末
    共4 包（含袋重合計0.99公克），經檢驗結果為毒品危害防
    制條例第2 條第2 項第1 款所定之第一級毒品海洛因，有上
    開法務部調查局鑑定通知書在卷可佐；另扣案之注射針筒1
    支，經送驗後呈海洛因陽性反應，亦有前揭高雄醫學大學附
    設中和紀念醫院檢驗報告附卷為憑，及用以盛裝海洛因之外
    包裝袋，因與該管制毒品在物理上均無法析離，爰併依同法
    第18條第1 項前段之規定，不問屬於犯人與否，均沒收銷燬
    之。
四、依刑事訴訟法第273 條之1 第1 項、第299 條第1 項前段、
    第310 條之2 、第454 條第1 項，毒品危害防制條例第10條
    第1 項、第2 項、第18條第1 項前段，刑法第11條、第56條
    、第55條前段、第47條、第70條，判決如主文。
中    華    民    國    95    年    3    月     27    日
                  刑事第十一庭  法  官  戰諭威
以上正本證明與原本無異。
如不服本判決，應於判決送達後10日內，向本院提出上訴狀。
中    華    民    國    95    年    3     月    27    日
                                書記官  林佳蓉
附錄本判決論罪之法條：
毒品危害防制條例第10條：
施用第一級毒品者，處六月以上五年以下有期徒刑。
施用第二級毒品者，處三年以下有期徒刑。


司法院資訊處製作；財團法人民間司法改革基金會備份。
